Matheus Fontenele

Avenida Araripina N10, Parque Araçagy, São José de Ribamar, Maranhão, 65110-000 | (98) 9 8720-9842 | matheus.fontenele@icloud.com | mc79846@gmail.com

https://www.linkedin.com/in/matheus-oliveira-7433aa194 https://github.com/MatheusF99

Resumo

Sou desenvolvedor por vocação e por amor a essa área, tenho experiência de 3 anos e 2 meses em TI no setor.

Tenho formação técnica em Programação pelo colégio IEMA, Graduado em Ciências da Computação pela faculdade Pitágoras, amante de novas tecnologias, estou sempre em busca de novos conhecimentos para ser o melhor no que faço. Tenho experiência com suporte(montagem, manutenção e atualização de computadores), além de conhecimento de Web developer na stack JS(React, node, RN), banco de dado(MySQL, MongoDB, SQLite), pacote Office, apoio a colaboradores sobre implementação de melhores práticas, para facilitar obtenção de soluções e em complementar ideias que possam agregar a um melhor desempenho da equipe.

HABILIDADES E CONHECIMENTOS

- Conhecimentos no front-end em ReactJS, NextJS.
- Conhecimento no back-end em NodeJS e diango.
- Montagem e manutenção de computadores
- Habilidades de suporte técnico
- Microsoft office avançado
- Conhecimento em Redes de computadores

Experiência

Jul 2019 -Set 2020

Técnico de Computadores e Microcomputadores, *Pitágoras - Sistema De Educação Superior Sociedade Ltda*.

- · Responsável por realizar manutenção, atualização e formatação de computadores e microcomputadores dos setores administrativos e dos laboratórios de informática
- · Supervisão da instalação de programas de sistemas de software e hardware para cumprir requerimento de cursos.
- · Realização de suporte técnico aos funcionários e alunos da instituição
- · Responsável pelo desenvolvimento de sites para serviços internos da instituição, tais como sistema de tratamento de listagem para envio de remessas para as carteiras de estudantes, sistema de consulta de listagem de alunos nas remessas de carteira de estudante, sistema de consulta de sala de aula.
- · Monitoramento de múltiplos bancos de dados para acompanhar todo o inventário da empresa.

Ago 2017 - Jun 2019	Estagiário em TI, Pitágoras - Sistema De Educação Superior Sociedade Ltda Responsável por realizar operação e manutenção de Computadores e Microcomputadores. Realizando suporte técnico aos funcionários e aos alunos.
Ago 2016 - Dez 2016	Estagiário curricular, Detran - Departamento de Trânsito e transporte do Maranhão · Realização de atualização, formatação e manutenção de computadores · Apoio técnico aos funcionários

Formação

Jan 2017 - jul 2021	Bacharel em Ciências da Computação, São luís - MA, Pitágoras - Sistema De Educação Superior Sociedade
Jan 2015 - dez 2016	Técnico em Programação, São luís - MA, Instituto Estadual do Maranhão - IEMA

IDIOMAS

Inglês

o Conversação: básico,

o Leitura: intermediário,

o Escrita: intermediário,

Espanhol

o Conversação: básico,

o Leitura: intermediário,

o Escrita: intermediário,